---
title: "Poročilo pri predmetu Analiza podatkov s programom R"
author: "Taja Debeljak"
output:
  html_document: default
  pdf_document:
    includes:
      in_header: lib/styles.sty
    latex_engine: xelatex
---

```{r setup, echo=FALSE, results='hide', message=FALSE, warning=FALSE}
# Če želimo nastaviti pisave v PDF-ju, odkomentiramo
# in sledimo navodilom v programu.
#source("fontconfig.r", encoding = "UTF-8")

# Uvoz vseh potrebnih knjižnic
source("lib/libraries.r", encoding = "UTF-8")
```

# Potovanja Slovencev

Za temo projekta sem si izbrala potovanja Slovencev. Podatke sem uvozila s statističnega urada RS (SURS) in pa iz spletne stran wikipedije. Vse pridobljene podatke sem preuredila do 3.normalizirane oblike. 

V svojem projektu sem analizirala:

* povprečne izdatki in povprečno število prenočitev za potovanja po različnih starostnih skupinah
* višino izdatkov za zasebna in poslovna potovanja
* turistično najbolj obiskane države

***


```{r uvoz, echo=FALSE}
source("uvoz/uvoz.r", encoding = "UTF-8")
```

## Povprečni izdatki in povprečno število prenočitev

Prvo tabelo sem uvozila v obliki csv-ja. Za lažje analiziranje sem podatke preuredila do 3. normalizirane oblike. Meritve so ločene glede na destinacijo, starost, povprečno število nočitev/izdatkov in pa četrtletje. 

```{r razpredelnice, echo=FALSE}
kable(head(potovanja))
```


### Spremenljivke:


* destinacija: _imenska spremenljivka_ (SLovenija, tujina)
* starost: _številska spremenljivka_ (15-24, 25-44, 45-64, 65+)
* povprecno.stevilo.nocitev.in.izdatkov: _imenska spremenljivka_ (Povprečno število prenočitev/Povprečni izdatki na turista na prenočitev(EUR))
* četrtletje: _številska spremenljivka_ (1.,2.,3. in 4. četrtletje za leta 2005-2014)
* meritve: _številska spremenljivka_



```{r graF1, echo=FALSE}
ggplot(data=tabela_prenocitve, aes(x=Starost, y=Povprecno_st_prenocitev_tujina)) + geom_bar(stat="identity",fill="indianred",size=1)
```

***

## Zasebna in poslovna potovanja

Drugo tabelo sem uvozila v obliki HTML. Ravno tako kot prvo tabelo, sem tudi to preuredila do 3.normalizirane oblike.Tukaj sem primerjala izdatke za poslovna in zasebna potovanja.


```{r tabela, echo=FALSE}
kable(head(tabela2))
```

###Spremenljivke:

* povprecni_izdatki: _imenska spremenljivka_
* vrsta_potovanja: _imenska spremenljivka_ (zasebna potovanja(krajša/daljša), poslovna potovanja)
* destinacija: _imenska spremenljivka_ (Slovenija, tujina)
* izdatki: _imenska spremenljivka_ (Izdatki za nastanitev, Izdatki za prevoz, Izdatki za hrano in pijačo v restavravijah in klubih, Izdatki za druge aktivnosti, storitve, nakupe)
* cetrtletje: _stevilska spremenljivka_ (1.,2.,3. in 4. četrtletje za leta 2012, 2013, 2014)
* meritve: _stevilka spremenljivka_

```{r graF2, echo=FALSE, fig.cap="Izdatki za nastanitev"}
ggplot(data=tab%>%filter(Izdatki=='Izdatki za nastanitev'), aes(x=Vrsta_potovanja, y=`Meritve`, fill=Destinacija)) + geom_bar(stat = "identity", position = "dodge")
```

***

#Najbolj obiskane države

```{r vizualizacija, echo=FALSE, results='hide', message=FALSE}
source("vizualizacija/vizualizacija.r", encoding = "UTF-8")
```


Zemljevid prikazuje 10 turistično najbolj obiskanih držav v letu 2014.

```{r zemljevid, echo=FALSE, fig.cap='Top turisitične države'}
zem
```



***

