---
title: "Poročilo pri predmetu Analiza podatkov s programom R"
author: "Taja Debeljak"
output:
  pdf_document:
    includes:
      in_header: lib/styles.sty
    latex_engine: xelatex
  html_document: default
---

```{r setup, echo=FALSE, results='hide', message=FALSE, warning=FALSE}
# Če želimo nastaviti pisave v PDF-ju, odkomentiramo
# in sledimo navodilom v programu.
#source("fontconfig.r", encoding = "UTF-8")

# Uvoz vseh potrebnih knjižnic
source("lib/libraries.r", encoding = "UTF-8")
```

# Potovanja Slovencev

Za temo projekta sem si izbrala potovanja Slovencev. Podatke sem uvozila s statističnega urada RS (SURS) in pa iz spletne stran wikipedije. Vse pridobljene podatke sem preuredila do 3.normalizirane oblike. 

V svojem projektu sem:

* primerjala višino povprečnih izdatkov in povprečno število prenočitev za potovanja med različnimi starostnimi skupinami
* analizirala višino izdatkov za zasebna in poslovna potovanja
* na zemljevidu prikazala turistično najbolj obiskane države
* analizirala trende potovanj, glede na število prenočitev in višino izdatko za Slovenijo in tujino

***


```{r uvoz, echo=FALSE}
source("uvoz/uvoz.r", encoding = "UTF-8")
```

## Povprečni izdatki in povprečno število prenočitev

Prvo tabelo sem uvozila v obliki CSV. Za lažje analiziranje sem podatke preuredila do 3. normalizirane oblike. Meritve so ločene glede na destinacijo, starost, povprečno število nočitev/izdatkov in pa četrtletje. 

```{r razpredelnice, echo=FALSE}
kable(head(potovanja))
```


### Spremenljivke:


* destinacija: _imenska spremenljivka_ (Slovenija, tujina)
* starost: _številska spremenljivka_ (15-24, 25-44, 45-64, 65+)
* povprecno.stevilo.nocitev.in.izdatkov: _imenska spremenljivka_ (Povprečno število prenočitev/Povprečni izdatki na turista na prenočitev(EUR))
* četrtletje: _številska spremenljivka_ (1.,2.,3. in 4. četrtletje za leta 2005-2014)
* meritve: _številska spremenljivka_

Spodnji graf prikazuje kako se število prenočitev v tujini povečuje s starostjo s starostjo. 

```{r graF1, echo=FALSE}
ggplot(data=tabela_prenocitve, aes(x=Starost, y=Povprecno_st_prenocitev_tujina)) + geom_bar(stat="identity",fill="indianred",size=1) + labs(list(title = "Prenočitve v tujini", x="Starost", y="Povprečno število prenočitev"))
```

***

## Zasebna in poslovna potovanja

Drugo tabelo sem uvozila v obliki HTML. Ravno tako kot prvo tabelo, sem tudi to preuredila do 3.normalizirane oblike.Tukaj sem primerjala izdatke za poslovna in zasebna potovanja.


```{r tabela, echo=FALSE}
kable(head(tabela2))
```

###Spremenljivke:

* povprecni_izdatki: _imenska spremenljivka_
* vrsta_potovanja: _imenska spremenljivka_ (zasebna potovanja(krajša/daljša), poslovna potovanja)
* destinacija: _imenska spremenljivka_ (Slovenija, tujina)
* izdatki: _imenska spremenljivka_ (Izdatki za nastanitev, Izdatki za prevoz, Izdatki za hrano in pijačo v restavravijah in lokalih, Izdatki za druge aktivnosti, storitve, nakupe)
* cetrtletje: _stevilska spremenljivka_ (1.,2.,3. in 4. četrtletje za leta 2012, 2013, 2014)
* meritve: _stevilka spremenljivka_

Naslednji graf prikazuje višino izdatkov za nastanitev. Vidimo, da so izdatki za tujino precej višji, kot izdatki za potovanja v Sloveniji. To je opazno predvsem pri poslovnih potovanjih. Še večja razlika glede izdatkov za tujino in Slovenijo pa je pri izdatkih za prevoz. 

```{r graF2, echo=FALSE, fig.cap="Izdatki za nastanitev"}
ggplot(data=tab%>%filter(Izdatki=='Izdatki za nastanitev'), aes(x=Vrsta_potovanja, y=`Meritve`, fill=Destinacija)) + geom_bar(stat = "identity", position = "dodge")
```

***

#Najbolj obiskane države

```{r vizualizacija, echo=FALSE, results='hide', message=FALSE}
source("vizualizacija/vizualizacija.r", encoding = "UTF-8")
```


Zemljevid prikazuje 10 turistično najbolj obiskanih držav v letu 2014.

```{r zemljevid, echo=FALSE, fig.cap='Top turisitične države'}
zem 
```



***
#Napovedi za prihodnost

```{r analiza, echo=FALSE, results='hide', message=FALSE}
source("analiza/analiza.r", encoding = "UTF-8")
```


Z uporabo metode najmanjših kvadratov sem izdelala grafe, ki prikazujejo trende potovanj. Iz spodnjih dveh grafov, ki prikazujeta podatke za potovanja po Sloveniji, je razvidno, da se višina izdatkov, ki jih ljudje namenijo za potovanja z leti povečuje, število prenočitev pa zmanjšuje. Podoben trend pa velja tudi za potovanja v tujini. 

```{r graF3, echo=FALSE, fig.cap='Napoved1'}
graf_potovanj2 
```

```{r graF4, echo=FALSE, fig.cap='Napoved2'}
graf_prenočitve1 
```


