---
title: "Poročilo pri predmetu Analiza podatkov s programom R"
author: "Taja Debeljak"
output:
  html_document: default
  pdf_document:
    includes:
      in_header: lib/styles.sty
    latex_engine: xelatex
---

```{r setup, echo=FALSE, results='hide', message=FALSE, warning=FALSE}
# Če želimo nastaviti pisave v PDF-ju, odkomentiramo
# in sledimo navodilom v programu.
#source("fontconfig.r", encoding = "UTF-8")

# Uvoz vseh potrebnih knjižnic
source("lib/libraries.r", encoding = "UTF-8")
```

# Potovanja Slovencev

Za temo projekta sem si izbrala potovanja Slovencev. V svojem projektu sem analizirala kakšni so povprečni izdatki in povprečno število prenočitev za potovanja po različnih starostnih skupinah. Uporabila sem meritve od leta 2005 do leta 2014. Poleg tega pa sem še za leta 2012, 1013 in 2014 primerjala višino izdatkov za zasebna in poslovna potovanja (izdatki za prevoz in nastanitev).

***

# Obdelava, uvoz in čiščenje podatkov

```{r uvoz, echo=FALSE}
source("uvoz/uvoz.r", encoding = "UTF-8")
```

## Prva tabela

Podatke o potovanjih Slovencev sem, v obliki csv, uvozila iz statističnega urada RS (SURS). Meritve so ločene glede na destinacijo, starost, povprečno število nočitev/izdatkov in pa četrtletje. 

```{r razpredelnice, echo=FALSE}
kable(head(potovanja))
```


## Spremenljivke:


* destinacija: _imenska spremenljivka_
* starost: _številska spremenljivka_
* povprecno.stevilo.nocitev.in.izdatkov: _imenska spremenljivka_
* četrtletje: _številska spremenljivka_
* meritve: _številska spremenljivka_


Da je bilo delo s podatki v nadaljevanju lažje, sem tabelo preuredila do 3.normalizirane oblike. 
Nato sem se lotila urejanja podatkov. Sestavila sem dve novi tabeli. Ena prikazuje povprečne izdatke na turista na prenočitev (v EUR) za Slovenija in tujino glede na različne starostne skupine. Druga pa prikazuje povprečno število prenočitev, prav tako po različnih starostnih skupinah. 



```{r graF, echo=FALSE}
ggplot(data=tabela_prenocitve, aes(x=Starost, y=Povprecno_st_prenocitev_tujina)) + geom_bar(stat="identity",fill="indianred",size=1)
```


## Druga tabela

Drugo tabelo sem uvozila v obliki HTML. Ravno tako kot prvo tabelo, sem tudi to preuredila do 3.normalizirane oblike.Tukaj sem primerjala izdatke za poslovna in zasebna potovanja.



```{r tabela, echo=FALSE}
kable(head(tabela2))
```

###Spremenljivke:

* povprecni_izdatki: _imenska spremenljivka_
* vrsta_potovanja: _imenska spremenljivka_
* destinacija: _imenska spremenljivka_
* izdatki: _imenska spremenljivka_
* cetrtletje: _stevilska spremenljivka_
* meritve: _stevilka spremenljivka_

```{r graF, echo=FALSE}
graf4<-ggplot(data=tab%>%filter(Izdatki=='Izdatki za nastanitev'), aes(x=Vrsta_potovanja, y=`Meritve`, fill=Destinacija)) + geom_bar(stat = "identity", position = "dodge")
```

```{r graF, echo=FALSE}
graf5<-ggplot(data=tab%>%filter(Izdatki=='Izdatki za prevoz'), aes(x=Vrsta_potovanja, y=`Meritve`, fill=Destinacija)) + geom_bar(stat = "identity", position = "dodge")
```


#Vizualizacija

Zemljevid prikazuje najbolj turistično obiskane države v letu 2014.

```{r zemljevid, echo=FALSE}
print(zem)
```

***

